【裁判字號】    98,上訴,73
【裁判日期】    990111
【裁判案由】    強盜強制性交等
【裁判全文】
臺灣高等法院高雄分院刑事判決          98年度上訴字第73號
上  訴  人  臺灣高雄地方法院檢察署檢察官
上  訴  人
即  被  告  乙○○
選任辯護人  薛西全律師
            劉妍孝律師
            邱國逢律師
上  訴  人
即  被  告  丁○○
選任辯護人  蔡陸弟律師
上列上訴人因被告強盜強制性交等案件，不服臺灣高雄地方法院
中華民國97年12月31日第一審判決（起訴案號：臺灣高雄地方法
院檢察署97年度偵字第6851號），提起上訴，本院判決如下：
    主  文
原判決關於乙○○強制性交、剝奪他人行動自由罪暨定執行刑部
分、丁○○剝奪他人行動自由罪暨定執行刑部分均撤銷。
乙○○犯以藥劑強制性交罪，累犯，處有期徒刑玖年；又共同犯
剝奪他人行動自由罪，累犯，處有期徒刑拾月；又共同犯偽造有
價證券罪，累犯，處有期徒刑參年捌月，附表二所示之本票參張
及附表三所示借據上偽造之0000甲0000 之父及母之署押各壹枚均
沒收。
丁○○共同犯剝奪他人行動自由罪，處有期徒刑陸月；又共同犯
偽造有價證券罪，處有期徒刑參年肆月，附表二所示之本票參張
及附表三所示借據上偽造之0000甲0000 之父及母之署押各壹枚均
沒收。
其他上訴駁回。
第二項乙○○撤銷改判部分，與上訴駁回部分所處之刑部分（即
犯詐欺取財罪，累犯，處有期徒刑肆月；又犯強制罪二次，累犯
，各處有期徒刑柒月、肆月；又共同犯強盜罪，累犯，處有期徒
刑柒年；又犯非法由自動付款設備取財罪，累犯，處有期徒刑拾
月），應執行有期徒刑拾捌年。附表二所示之本票參張及附表三
所示借據上偽造之0000甲0000 之父及母之署押各壹枚均沒收。
第三項丁○○撤銷改判部分；與駁回上訴之強盜部分所處有期徒
刑伍年陸月部分；應執行有期徒刑捌年陸月，附表二所示之本票
參張及附表三所示借據上偽造之0000甲0000 之父及母之署押各壹
枚均沒收。
    事  實
一、乙○○前於民國83年間因偽造有價證券、偽造文書等罪，先
    後經臺灣高等法院台南分院各判處有期徒刑3 年2 月、1 年
    ，並經最高法院駁回上訴確定，嗣經裁定應執行有期徒刑4
    年；另於91年間因詐欺案件，經臺灣高等法院臺南分院判處
    有期徒刑2 年6 月確定，上揭徒刑接續執行，於95年2 月13
    日假釋期滿視為執行完畢。
二、緣乙○○於96年10月間，在高雄市○○○路120 號「超八大
    亨遊藝場」，認識在該遊藝場任職之代號0000甲0000 成年女
    子（真實姓名年籍詳卷，下稱0000甲0000 ），見0000甲0000
    年紀尚輕、涉世未深，認有機可乘，乃向0000甲0000 佯稱：
    「我善於操作股票、期貨，且投資補習班、咖啡廳，閱歷豐
    富，可收妳為乾女兒，教導妳投資股票、期貨，並介紹妳到
    有規模的上市公司上班」云云，使0000甲0000 不疑有他而認
    其所述為真。乙○○見狀，遂基於意圖為自己不法所有之詐
    欺犯意，邀約0000甲0000 於96年12月28日晚間前往高雄市○○路與覺明路口之「耕讀園」餐廳見面商談相關事宜，並向
    0000甲0000 佯稱：「應先交付新臺幣（下同）2 萬元、履歷
    表、畢業證書等資料，2 萬元可代為操作期貨，履歷表、畢
    業證書則可介紹妳至上市公司工作」云云，使0000甲0000 陷
    於錯誤而依約前往，並將2 萬元履歷表、畢業證書等物交付
    予乙○○。乙○○又於96年12月30日，再度邀約0000甲0000
    前往「耕讀園」餐廳見面，並接續前揭詐欺之犯意，向0000
    甲0000 佯稱：「我們的帳戶彼此之間需有對匯的動作，將來
    股票若有獲利大筆匯款進帳，才不致於被政府扣稅」云云，
    致0000甲0000 信以為真，乙○○並要求0000甲0000 將其在台
    灣土地銀行三民分行開立之000000000000帳戶金融卡辦理轉
    帳功能。0000甲0000 並於翌日（31日）將前述土地銀行帳戶
    及其在合作金庫前鎮分行開立之0000000000000 存款帳戶金
    融卡密碼告知乙○○，由乙○○自上開二帳戶各轉帳2 萬元
    至乙○○在永豐商業銀行東台南分行開立之00000000000000
    帳戶內。同日，乙○○並以：要教妳炒股票，需先開戶，而
    帶同0000甲0000 至國泰世華銀行高雄分行開立000000000000
    活期儲蓄存款證券帳戶，及向大華證券股份有限公司申辦編
    號0000000 證券存摺，乙○○因而於代操作前述銀行帳戶金
    融卡時獲悉該金融卡密碼。
三、嗣於97年1 月2 日，乙○○向0000甲0000 陳稱：「要帶妳去
    看盤，但因為我是股票大戶，每次下單量都很多，若在證券
    公司看盤，怕會引起很多人跟單，所以我都在汽車旅館看盤
    下單，妳不用想太多」云云，使0000甲0000 不疑有他而同意
    跟隨前往，乙○○乃自97年1 月2 日起（週休2 日除外），
    每日上午均帶同0000甲0000 前往高雄市○○區○○路2 巷2
    號之「御宿汽車旅館」看盤、以行動電話下單，期間並要求
    0000甲0000 向母親借款匯入前開國泰世華銀行帳戶，以供乙○○幫忙操作買賣股票交割股款之用。及至同年1 月8 日上
    午9 時許，乙○○照例帶同0000甲0000 前往「御宿汽車旅館
    」看盤，竟基於以藥劑強制性交之犯意，乘0000甲0000 離座
    上廁所之際，將不明藥物置入0000甲0000 所飲用之咖啡內，
    0000甲0000 回座飲用後，即感覺頭暈、全身無力而昏睡，至
    不能抗拒，乙○○乃強行對0000甲0000 性交得逞。嗣於同日
    中午，0000甲0000 醒來，發現自己與乙○○全身均未著衣物
    ，且下體疼痛、床單上有血跡，始驚覺自己已遭乙○○性侵
    害，乙○○乃向0000甲0000 恐嚇稱：「不可將此事告訴他人
    ，否則就把妳父母殺掉，並且將裸照公布出去，以後還是每
    天要出來跟我一起看盤，繼續向妳母親拿錢買股票，否則就
    殺掉妳父母、公布妳的裸照」等語，致使0000 甲0000因而心
    生畏懼，不得不從，仍續於同年1 月9 日至同年1 月17日（
    週休2 日除外），跟隨乙○○前往「御宿汽車旅館」看盤，
    強使0000甲0000 行無義務之事。乙○○在此看盤期間，乃接
    續前開強制性交之犯意，每日均違反0000甲0000 之意願，或
    以手毆打0000甲0000 之臉部，或強行脫掉0000 甲0000衣服將
    其壓在床上，多次以陰莖或手指插入陰道、強迫0000 甲0000
    為其口交之方式，對0000甲0000 強制性交得逞。期間乙○○
    並基於為自己不法所有之意圖，接續於附表一所示之時間，
    持其向0000甲0000 取得之前開國泰世華銀行帳戶金融卡，前
    往自動櫃員機提領現金或將款項轉帳匯入前述其所有永豐商
    業銀行東台南分行00000000000000號帳戶內。在此期間，乙○○另於97年1 月10日，強行將0000甲0000 所有之行動電話
    （門號0929***069、序號000000000000000 ）取走，而妨害
    0000甲0000 使用該行動電話之權利。嗣後並於97年1 月16日
    、17日、22日，以該行動電話傳送5 則簡訊至乙○○使用之
    0000000000號行動電話，佯裝係0000甲0000 傳送予乙○○表
    達愛慕之意，藉以於日後遭查獲時作為脫罪卸責之用。
四、97年1 月17日，0000甲0000 之母發現0000甲0000 似有心事，
    以為0000甲0000 為了股票而心煩，因0000甲0000 之母之前即
    已知悉乙○○欲收0000甲0000 為乾女兒並教導操作股票之事
    ，乃以電話向乙○○詢問股票操作情形，並表達希望乙○○
    將0000甲0000 名下之股票賣掉之意。詎乙○○竟以此借題發
    揮，於97年1 月21日帶同0000甲0000 前往「御宿汽車旅館」
    看盤時，向0000甲0000 恐嚇稱：「都是妳媽媽打電話煩我，
    導致我期貨損失三十幾億，這筆錢不是我的，是我老大及其
    他兄弟的，再加上我還有一個官司需與人和解，沒有這筆錢
    就無法和解，這一切都是妳媽媽害的，我老大在日本殺過十
    幾個警察，地位就跟陳啟禮一樣，是殺人不眨眼的，整個縱
    貫線都知道我老大的名，如果妳不去借錢來還我，就把妳父
    母殺掉，如果這件事讓我老大知道，不只妳父母，連妳親戚
    都會有事」等語，使0000甲0000 心生畏懼。乙○○並萌生剝
    奪他人行動自由之犯意，夥同有犯意聯絡之丁○○，帶同00
    00甲0000 回家拿取衣物後，即將0000甲0000 帶往乙○○位於
    臺南市○區○○里○○路6 號5 樓之3 之住處軟禁，並以將
    殺掉父母親為由，威脅0000甲0000 需打電話向母親佯稱：「
    係因為工作關係，需住在外面朋友家比較方便」等語，0000
    甲0000 因害怕父母親人身安全遭受危險，乃依乙○○之指示
    而行。此段期間，乙○○與丁○○乃輪流看守0000甲0000 ，
    並輪流持乙○○所有之伸縮鐵棒1 支（未扣案），作勢威脅
    0000甲0000 ，或使0000甲0000 服用會全身無力、嗜睡之不明
    藥物之方式剝奪其行動自由。迄至同年2 月18日0000甲0000
    返家止（詳後述），乙○○利用前述控制0000 甲0000行動自
    由，客觀上已無從抗拒之情況下，分別為下列罪行：
  (一)基於為自己不法所有之強盜犯意，於97年1 月22日，強押00
    00甲0000 至國泰世華銀行左營分行，脅迫0000甲0000 自前述
    國泰世華銀行帳戶提領116,000 元，再將款項全數取走。翌
    日（即97年1 月23日），又夥同有犯意聯絡之與丁○○強押
    0000甲0000 至高雄市○○路土地銀行旁，以威脅殺害父母親
    為由，逼迫0000甲0000 將其所有之機車牽至高雄市○○路某
    當舖典當，所得金額3 萬元均全數由乙○○取走，嗣後再由
    丁○○將該機車托運至乙○○位於臺南市之住處，供乙○○
    、丁○○使用。乙○○復於97年2 月12日至2 月15日，帶同
    0000甲0000 前往高雄市三民區「凱羅飯店」住宿，為防止00
    000甲0000脫逃，乃向0000甲0000 恐嚇稱：「不能求救也不能
    亂跑，否則我要到屏東放軍火的地方拿武器殺死你父母、打
    死妳」等語，使0000甲0000 心生畏懼而不敢逃跑。
  (二)自97年1 月21日至同年2 月16日止，乙○○仍接續前揭強制
    性交之犯意，多次違反0000甲0000 之意願，在其位於臺南市
    之住處房間內或前述「凱羅飯店」等處，對0000甲0000 強制
    性交得逞
  (三)乙○○唯恐其犯行遭揭露，意圖以辦理假結婚之方式掩飾其
    犯行，乃與丁○○基於犯意之聯絡，由丁○○於97年1 月30
    日強押0000甲0000 前往高雄市小港區戶政事務所，申請補辦
    0000甲0000 之身分證，乙○○與丁○○再於同年1 月31日，
    共同強押0000甲0000 前往臺灣高雄地方法院所屬民間公證人
    黃玉鳳事務所，逼迫0000甲0000 與乙○○辦理公證結婚。乙○○於進入事務所前，即先行向0000甲0000 恐嚇稱：「不能
    求救，我已經叫兄弟在妳家樓下等，如果妳求救，我就叫兄
    弟把妳父母殺掉」等語，使0000甲0000 心生畏懼而不敢抗拒
    ，而依乙○○之指示進入公證人事務所之禮堂，在結婚公證
    書上簽名、蓋章，而接續強制0000甲0000 行無義務之事。
  (四)97年2 月14日某時，又接續前揭強盜犯意，再強押0000甲000
    0 前往臺南市○○街茶飲」，強逼0000甲0000 向乙○○經營
    地下錢莊之友人借款4 萬元，經扣除利息6,000 元後，所借
    得之款項34,000元全數均由乙○○取走。
  (五)乙○○與丁○○均明知0000甲0000 並未向丁○○借得30萬元
    ，且0000甲0000 亦未得其父母授權得以其父母名義簽發本票
    及借據，竟另行共同基於強制、意圖供行使之用及偽造私文
    書之犯意聯絡，於97年2 月18日上午，在其位於上開臺南市
    之住處，向0000甲0000 恐嚇稱：「如果妳不簽，就打死妳」
    等語，使0000甲0000 心生畏懼，而以其自己及其父母名簽發
    如附表二及三所示之本票及借據（本票及借據內容詳如附表
    二、三所示），面額250 萬元之保管書，而強制0000甲0000
    行無義務之事，並足生損害於0000甲0000 之父、母。乙○○
    隨即要求0000甲0000 持前開本票、借據回家，向父母親借款
    30萬元，並向0000甲0000 恐嚇稱：「如果回家後不再出來跟
    我見面，我有留一步要對付妳，會讓妳家很悽慘」等語，使
    0000甲0000 心生畏懼。乙○○等二人即於同日送0000甲0000
    返家。前後計剝奪0000甲0000 行動自由達28日之久。
  (六)0000甲0000 返家後，因其母0000甲0000 之2 察覺有異，一再
    追問，0000甲0000 始將上情告知其母，經其母報警而查獲。
五、案經高雄市政府警察局小港分局移送臺灣高雄地方法院檢察
    署檢察官偵察起訴。
    理  由
壹、證據能力部分：
一、被害人0000甲0000與其母0000甲0000甲2警詢時之供述：
  (一)按刑事訴訟法第159 條之2 規定中所謂「前後陳述不符」之
    要件，應就前後階段之陳述進行整體判斷，以決定其間是否
    具有實質性差異，惟無須針對全部陳述作比較，陳述之一部
    分有不符，亦屬之。而所謂「較可信之特別情形」之情形，
    亦應就前後陳述時之各種外部情況進行比較，以資決定何者
    外部情況具有可信性，若其陳述係在特別可信之情況所為，
    則虛偽陳述之危險性即不高，雖係審判外陳述，或未經被告
    反對詰問，仍得承認其有證據能力，又此之「必要性」要件
    ，必須該陳述之重要待證事實部分，與審判中之陳述有所不
    符，包括審判中改稱忘記、不知道等，雖非完全相異，但實
    質內容已有不符者在內（最高法院96年度臺上字4304號、95
    年度臺上字第4414號判決意旨可資參照）。次按被害人於審
    判中有下列情形之一，其於檢察事務官、司法警察官或司法
    警察調查中所為之陳述，經證明具有較為可信之特別情況，
    且為證明犯罪事實之存在否所必要者，得為證據：一因性侵
    害致身心創傷無法陳述者。二到庭後因身心壓力於訊問或詰
    問時無法為完全之陳述或拒絕陳述者。性侵害防治法第17條
    亦定有明文。
  (二)本件被害人0000甲0000 與其母0000甲0000甲2 於原審及本院審
    理中之證述，部分與警詢中陳述相異，且被害人於原審97年
    9 月23日審理時就被性侵害之事實於詰問時情緒失控無法陳
    述，有當日審判筆錄在卷為憑，揆之上開說明，可認渠等於
    警詢中陳述與與審理之證述不符。本院審酌其2 人於警詢中
    陳述，並無證據足認有遭到強暴、脅迫、詐欺或其他不正方
    法之對待之情形，致影響其陳述之任意性，且其2 人於警詢
    中之陳述較接近案發時點，記憶應較為清晰，復因當時其未
    直接面對被告之質疑，心理壓力較小，較為平穩篤定而無顧
    忌，較無機會受被告等人或其他利害關係人之影響，而有虛
    捏其詞之時間等一切情狀後，應認具有較可信之特別情況，
    且為證明被告2 人犯罪事實存否所必要，依上揭規定，認其
    2 人於警詢中之供述，具有證據能力。
二、證人即被害人0000甲0000 與其母0000甲0000甲2 偵查中之供述
    ：
    按被告以外之人於審判外之言詞或書面陳述，除法律有規定
    者外，不得作為證據，刑事訴訟法第159條第1項定有明文。
    又被告以外之人於偵查中向檢察官所為陳述，除顯有不可信
    之情況者外，得為證據，同法第159條之1第2項定有明文。
    偵查中對被告以外之人（包括證人、鑑定人、告訴人、被害
    人及共同被告等）所為之偵訊筆錄，或被告以外之人向檢察
    官所提之書面陳述，性質上均屬傳聞證據。惟現階段刑事訴
    訟法規定檢察官代表國家偵查犯罪、實施公訴，依法其有訊
    問被告及被告以外之人之權，而實務運作時，檢察官偵查中
    向被告以外之人所取得之陳述，原則上均能遵守法律規定，
    不致違法取供，其可信度極高，職是，被告以外之人前於偵
    查中所為陳述，除反對該項供述得具有證據能力之一方，已
    釋明「顯有不可信之情況」之理由外，不宜以該證人未能於
    審判中接受他造之反對詰問為由，即遽指該證人於偵查中之
    陳述不具證據能力。且所謂不可信性情況，法院應審酌被告
    以外之人於陳述時之外在環境及情況，例如：陳述時之心理
    狀況、有無受到外力干擾等，以為判斷之依據。本件證人即
    被害人0000甲0000 及證人0000甲0000甲2 於偵查中所為陳述，
    並無受其他不當外力干擾之情形，且其等前開於偵查中之供
    述，已經於審理時，命其依法具結後，就其前於偵查中所為
    之陳述，於審理時再次詢問，並予被告及辯護人詰問之機會
    ，既已賦予被告反對詰問權，則其2 人於偵查中之供述，自
    有證據能力，而得作為本院判決之基礎。
三、證人林維揚、黃俊瑞、莊明吉、丙○○於臺灣高雄看守所所
    為之陳述，已經檢察官、被告丁○○及其辯護人同意作為證
    據，本院審酌其等作成之情況係出於自由意思而無不當情形
    ，認得為證據。又被告丁○○雖稱其於98年3 月24日之答辯
    狀係受丙○○等人逼迫而書寫，並非出於自由意思等語，而
    經本院勘驗被告丁○○在臺灣高雄看守所舍房內之情形，雖
    可見被告丁○○於舍房內有遭丙○○罰半蹲或勒住其脖子情
    形，此有勘驗筆錄可參（見本院卷(一)第45至46頁），惟證人
    丙○○則否認有強迫被告丁○○寫答辯狀等情（見本院卷(二)
    第108 頁以下），本院審酌證人林維揚、黃俊瑞、莊明吉、
    丙○○等於臺灣高雄看守所所為之陳述中均陳明係不滿被告
    丁○○涉犯妨害性自主案件而被判無罪，而對其有毆打行為
    （見本院卷(一)第186 至193 頁），而被告丁○○於臺灣高雄
    看守所亦陳明丙○○等人係因不滿其涉犯妨害性自主案件而
    被判無罪，而對其有毆打行為（見本院卷(一)第184 頁），顯
    然丙○○等人所不滿之部分，應只及於被告丁○○之妨害性
    自主被判無罪部分，而不及於其他部分；再者，依被告丁○○98年3 月34日之答辯狀內容，其所陳述之內容主要係關於
    強盜及妨害自由部分，對於妨害性自主部分，仍然陳稱其並
    未對被害人強制性交，衡情，丙○○等人所不滿之部分，既
    僅為妨害性主部分，如果要強迫被告丁○○自白，亦應自白
    妨害性自主部分，豈有於該答辯狀仍任被告丁○○否認妨害
    性自主行為，反而自白強盜及妨害自由之理，甚至要求與被
    告乙○○分別訊問，以免受害，足見被告丁○○此部分不足
    採信，其前開答辯狀所述內容應係出於其自由意思而得為證
    據。
貳、有罪部分：
一、訊據被告乙○○對於被害人0000甲0000 所為如事實欄所載各
    項客觀事實之指述，雖均不予否認，惟辯稱：伊與被害人是
    基於兩情相悅才會發生性關係，進而到伊台南之住所同住，
    並於97年1 月31日辦理公證結婚，事實欄所載5 則簡訊是被
    害人所傳送，並非伊所為；另國泰世華銀行帳戶金融卡也是
    被告主動交給他保管，而附表所列提領現金部分，也是被害
    人叫伊去提領，另外97年1 月22日提領現金116,000 元，亦
    是被害人自行到銀行櫃臺領款，至於匯款到伊前揭銀行帳戶
    ，是因下單購買期貨都是由伊具名處理，是要用來繳付購買
    期貨之款項；另以被害人機車所借現金30,000元、及以被害
    人名義所借40,000元（實際借得34,000元）也是被害人拿走
    ；至於本票、借據部分，是被害人向丁○○借款30萬元，由
    伊代為清償。且在事實欄所載期間內，並無被害人所指稱如
    何限制被害人行動自由、恐嚇及強制等犯行云云。被告丁○○對於被害人如事實欄所載之指述，均予以否認，辯稱：被
    害人住在乙○○台南住處期間，均能自由行動，並沒有遭軟
    禁；被害人機車典當一事，伊未同行，並不知情；另被害人
    與被告乙○○公證結婚一事，伊僅是擔任證人，被害人是否
    被迫結婚，伊事先並不知情；至於本票、借據一事，確實是
    被害人向伊借款30萬元，伊分別向乙○○母親及友人曾柏仁
    各借款10萬元、20萬元借給被害人時，被害人所簽發的云云
    。
二、經查：
  (一)事實欄二所載被害人因誤信被告乙○○之言，而交付現金2
    萬元、畢業證書；及告知被告乙○○其前述台灣土地銀行、
    合作金庫銀行等帳戶金融卡密碼，由乙○○接續自被害人前
    述2 銀行帳戶各轉帳2 萬元至乙○○之前開銀行帳戶等情，
    業據被害人0000甲0000 指述歷歷，並有被害人台灣土地銀行
    0000000000000 帳號、合作金庫銀行0000000000000 帳號存
    摺影本各1 份在卷可查（見偵一卷第50甲52 頁、第73甲74 頁
    ），佐以被告乙○○承認有取得前開款項，及坦言曾建議被
    害人投資股票、期貨之情，足見被害人所為指述，與事實相
    符，被告空言否認，顯不足採。
  (二)被告乙○○於97年1 月8 日，帶同被害人前往「御宿汽車旅
    館」看盤，乘被害人不注意之際，將不明藥投入其所飲用之
    咖啡內，致被害人昏睡，並強行對被害人性交得逞，事後再
    以前述言語加以恐嚇，致使被害人不得不從，仍依被告乙○○之要求，自翌日（即1 月9 日）起至同年1 月17日止（週
    休2 日除外），仍跟隨乙○○前往看盤，每日均遭乙○○強
    制性交得逞，而被害人於97年1 月8 日返家後，發現其所有
    國泰世華銀行帳戶金融卡已被乙○○拿走；另於同年1 月21
    日乙○○藉故向被害人恫嚇，夥同被告丁○○將被害人帶往
    乙○○台南之住處限制其行動自由，迄至同年2 月18日要求
    被害人持本票、借據返家向家人要錢為止，在此期間，被告
    2 人則輪流看守被害人，並不時以言語或持伸縮鐵棒加以恫
    嚇，乙○○並自97年1 月21日至同年2 月16日止，在台南住
    處或前揭「凱羅飯店」接續對被害人予以性侵得逞，並於「
    凱羅飯店」住宿期間（2 月12日至2 月15日）以前開言語向
    被害人恫嚇，致使被害人畏懼不敢逃跑或求援，期間並於97
    年1 月10日強行將被害人所使用之0929***069號行動電話取
    走等情，亦已經被害人再三指證詳實，而被告乙○○對於確
    有於前揭時、地，與被害人發生性關係，及被害人確有於前
    揭時、日居住於乙○○台南住處等客觀情事，並未加以爭執
    ；被告丁○○亦不否認被害人居住於乙○○台南住處期間，
    伊也曾居住於上址一情。至於被告2 人關於被害人此部分事
    實之指述，所為如上之抗辯，是否可信？本院心證如下：
  1.依被告乙○○及被害人所言，伊2 人於96年10月22日於上開
    遊藝場認識，迄至97年2 月18日止，前後不過4 個月，若至
    其2 人是於97年1 月8 日發生第一次所謂之「性關係」，更
    僅有2 個半月，被告乙○○辯稱其2 人是兩情相悅才有性行
    為發生，嗣後並於97年1 月31日公證結婚云云，雖吾人不能
    僅以雙方認識期間之長短，即斷然認定被告乙○○所述之情
    不可採信；然訊之被告乙○○坦承伊與被害人公證結婚之前
    ，雙方至親好友均不知情，且其2 人公證結婚時法定所需之
    2 位證人，其中1 位是本案被告丁○○，另外1 位則是被告
    2 人及被害人均不認識之人，此有結婚公證書在卷為憑，並
    經被告2 人及被害人陳明屬實，則縱使被告乙○○所言，被
    害人母親在意其2 人年齡之差距非虛，其與被害人既有意結
    婚，此人生何等之大事，何以竟連被告乙○○之親友事先均
    未被告知，此情已使人對被告乙○○所辯之情存疑？況從被
    害人陳述本案情節過程，及被害人母親即代號0000甲0000甲2
    之供述判斷，並無如被告乙○○所言被害人母親知情其2 人
    交往，但因在意其2 人年齡差距而反對其2 人交往之跡證可
    尋。若被害人與被告乙○○之公證結婚確係出於其自由意思
    ，則其2 人公證結婚至被害人2 月18日返家，前後不過18日
    ，縱或不願主動將其2 人以結婚之喜訊告知其母親，然新婚
    之喜悅心情仍存，何以返家後，經母親一再追問，反供出被
    告2 人上述違法情事，衡情亦與一般新婚夫妻之言行，大異
    其趣。綜上論述，被告乙○○所辯上情，顯非事實，不足為
    採。至被告乙○○於原審聲請詰問之證人林淑英、劉飛虹、
    施清花、劉士傑、黃玉鳳等人於本院之證述，其中證人黃玉
    鳳為辦理本案中所謂公證結婚之民間公證人，其證述僅能證
    明其確有為此次公證結婚之客觀事實，至於此次公證結婚之
    當事人是基於何情由辦理公證結婚，並無從由此證人之供述
    獲得證明；另外其餘4 名證人之供述，均僅證述被告乙○○
    於辦理公證結婚後，有帶同被害人到證人住處，向在場之4
    名證人告知其2 人已結婚之客觀情事，此4 名證人不但未獲
    通知參與此次公證結婚儀式，此次公證結婚是否出於當事人
    真意，亦無法從此4 名證人之供述證明，綜上說明，上開5
    名證人於原審之供述，均難採為有利於被告2 人之證據。
  2.被告乙○○雖另舉簡訊5 則（見偵一卷第56頁）及通聯紀錄
    佐證上情為真，然被害人堅詞否認該5 則簡訊為伊所寄發，
    並指述伊當時所使用之0929***069行動電話於97年1 月10日
    即為被告乙○○強行取走等語。經比對0929***069行動電話
    之通聯紀錄（見偵一卷第107甲111 頁），上開5 則簡訊寄發
    之日期、時間先後為0000甲00甲00─19：50：39、0000甲00甲00
    ─19：57：48、0000甲00甲00─00：11：30、0000甲00甲00─00
    ：43：28、00 00甲00甲00 ─00：43：32，然被害人自97年1
    月21日即與被告乙○○同住於乙○○台南住處，此乃乙○○
    不爭之事實，對照上開1 月22日之2 則簡訊寄發之時間均為
    凌晨零時許，及寄發簡訊之基地台為「高雄市三民區○○○
    路432 號5 樓」，而該基地台之涵蓋範圍並不包括被害人之
    住處，有台灣大哥大股份有限公司98年2 月27日函可參（見
    本院卷(一)第126 頁）；再比對其中1 則簡訊之內容「... 我
    也好想陪你去參加尾牙但是我又不能整夜不回家」之情，已
    可徵此2 則簡訊並非被害人所寄發；再者，綜觀前揭通聯紀
    錄所示，此門號所使用之手機除被害人所原有序號00000000
    0000*** 手機外，尚有序號為000000000000000 之手機，徵
    諸被告丁○○所使用之0000000000行動電話通聯紀錄（見偵
    (二)卷第37至62頁），此門號所使用之手機同有前揭2 序號之
    手機，益徵被害人所陳伊當時所使用之手機已被乙○○搶行
    取走一情為真，此部分事實至堪認定。被告辯稱上開5 則簡
    訊為被害人寄發，顯屬無稽，不足為採。而被告乙○○既能
    製作不實之簡訊以圖卸責，則其自得使用被害人之前開行動
    電話以形成不實之通聯紀錄，是此部分亦難為被告有利之認
    定。
  3.另被告2 人雖又以被害人在上開期間並非遭監禁，且有如事
    實欄所載多次與被告外出（如外出借款、至提款機領款甚或
    至銀行櫃臺領款、或單獨1 人在飯店...） ，若被害人確實
    遭被告2 人限制行動自由，且於此期間又遭被告性侵害，何
    以被害人均未向外求援云云。惟查被害人當時年僅20歲（民
    國76年出生，年籍詳卷），初出社會，社會歷練不深，經被
    告多次惡言恐嚇，心生畏懼，恐其家人生命遭受危害，而聽
    信被告恐嚇之詞，縱使一人獨處，亦不敢對外求援，就被害
    人當時所處情境，被害人消極不對外求援，實乃畏懼於被告
    之恫嚇，尚符一般常情，故不能僅憑此情，即謂被害人所為
    指述，不足信採。
  4.被告乙○○雖否認於97年1 月8 日在被害人飲料中摻入不明
    藥劑，趁被害人喝完該飲料後，頭暈、全身無力、昏睡之際
    予以性侵得逞。本院審酌97年1 月8 日距被害人報案時間已
    久，自難由其尿液或其他檢體檢出是否有藥物反應；惟此部
    分亦經被害人指述明確，本院審酌被告乙○○於初次對被害
    人強制性交後，日後亦均係對被害人強制性交，顯見被害人
    本即無意與被告乙○○發生性交行為，衡情，被害人自無於
    97年1 月8 日同意與被告乙○○性交行為之理；再者，依被
    害人之陳述，其於97年1 月8 日遭被告乙○○強制性交後，
    醒來後發現有床單上有血跡，且下體疼痛，衡情，被害人受
    此衝擊，縱令睡夢中，亦早已驚醒，豈有任由被告乙○○加
    以性交之理；何況，依被告丁○○98年3 月24日之答辯狀所
    述，被告乙○○確曾交付不明藥物給被告丁○○，並由被告
    丁○○交給被害人服用，以控制其行動自由，且扣案之被告
    平日服用之藥物，均有嗜睡倦睡、暈眩等副作用為佐憑，綜
    合上情以觀，顯見被害人此部分，應可採信。
  5.綜上說明，本段落首揭犯罪事實已堪認定，被告2 人所辯之
    情，顯有違一般常情，均不足採信。
  (三)被告乙○○接續於附表所示之時間，持前開取得之國泰世華
    銀行帳戶金融卡，前往自動櫃員機提領現金或將款項轉帳匯
    入前述其所有永豐商業銀行東台南分行00000000000000號帳
    戶內一情，亦經被害人指述明確，並有被害人國泰世華銀行
    帳戶存摺影本1 份（見偵一卷第47頁）、國泰世華銀行高雄
    分行97年10月16日（97）國世高雄字第195 號函及所檢附之
    存款往來明細表、取款憑條（見原審卷二第123甲129 頁）在
    卷為憑，事證已明。被告乙○○雖辯稱上述款項並非全由伊
    提領，且伊所提領及轉帳之款項均是用以支付購買期貨應付
    之款項云云，然查被告並無法提出其確實有購買期貨及付款
    之相關憑證，且經被害人指述在卷，被告乙○○空言否認，
    顯不足採。此部分事實亦可認定。
  (四)被告乙○○於被害人在上述遭限制行動自由之期間內，又先
    後為下列犯行：1.於97年1 月22日脅迫被害人至銀行提領現
    金116,000 元後，將款項取走；2.於同年1 月23日夥同被告
    丁○○以言詞逼迫被害人典當機車，所得款項3 萬元，亦由
    乙○○取走；3.於97年1 月30日，由丁○○強押被害人至戶
    政事務所申領補發身分證後，於翌日再夥同丁○○強制被害
    人辦理公證結婚；4.於97年2 月14日又強逼被害人以其名義
    向地下錢莊借款，實際所得款項34,000元亦為被告乙○○取
    走；5.於97年2 月18日，恐嚇強制被害人簽發本票、借據、
    保管條，返家向家人借款等情節，亦經被害人指述甚明，並
    有被害人國泰世華銀行帳戶存摺影本1 份（見偵一卷第47頁
    ）、國泰世華銀行高雄分行97年10月16日（97）國世高雄字
    第195 號函及所檢附之存款往來明細表、取款憑條（見原審
    卷二第123甲129 頁）、結婚公證書1 張（扣案）、面額10萬
    元本票3 張、借據1 紙（見偵一卷第104 、105 頁）在卷可
    稽，而被告乙○○對上開客觀事實並不爭執，僅辯稱：前揭
    3 筆款項均由被害人自行取走；被害人是自願與伊辦理公證
    結婚；被害人是因向丁○○借款30萬元，才簽發本票、借據
    ，而此筆借款是由伊代為清償云云。被告丁○○則對上情全
    然否認，辯稱：被害人機車典當一事，伊未同行，並不知情
    ；另被害人與被告乙○○公證結婚一事，伊僅是擔任證人，
    被害人是否被迫結婚，伊事先並不知情；至於本票、借據一
    事，確實是被害人向伊借款30萬元，伊分別向乙○○母親及
    友人曾柏仁各借款10萬元、20萬元借給被害人時，被害人所
    簽發的云云。然查：如前論述，被害人自97年1 月8 日起，
    至同年1 月16日止（週休2 日除外），接續遭被告乙○○性
    侵後，並以如上之言語加以恫嚇，嗣後於同年1 月21日乙○○又藉故向被害人恫嚇，與被告丁○○帶同被害人返回其台
    南住處限制其行動自由，期間並多次加以性侵並出言恐嚇，
    一般人處於如此情境，其自由意志已然遭壓制，已達客觀上
    不能抗拒之程度甚明，被害人所為如上指述，應屬實情，堪
    可憑採。另據被告丁○○聲請詰問之證人曾柏仁證述：我的
    錢在12月底就被他們騙光了；今年1 、2 月丁○○陸續向我
    借8 萬元之語（原審卷二第96、97頁），並有本院98年度上
    易字第453 號判決可參（見本院卷(二)第190 頁至200 頁），
    經核與被告丁○○所辯之借款額度不符，且被告丁○○辯稱
    分向證人曾柏仁及乙○○母親借款，再轉借給被害人，亦不
    符合一般常理，是被告2 人所辯被害人是向丁○○借款，才
    簽發本票、借據云云，顯非事實，亦不足採。
  (五)又被害人確曾於前揭時地前往典當機車之事實，業經證人即
    當鋪老闆李玉於本院審理中證述明確（見本院卷(二)第108
    頁、第146 頁）；而被告丁○○於98年3 月24日所提出之答
    辯狀（見本院卷(一)第143 頁至146 頁），亦陳明有1.強逼被
    害人典當機車，並取走典當所得3 萬元，被害人典當機車時
    ，被告二人有在當鋪附近；2.被告丁○○有帶被害人去補辦
    國民身分證及監視被害人是否報警，及被告乙○○有表示與
    被害人辦理公證結婚，係為事發容易脫罪；另被告丁○○將
    前開結婚證書帶在身上，亦係聽從被告乙○○之指示，用來
    事發後自保用；3.被告曾聽從被告乙○○之指示領取被害人
    帳戶內之款項二次，所提領款項已由被告乙○○取走，當時
    被告乙○○在外控制被害人；4.被告丁○○所述曾拿30萬元
    給被害人，是聽從被告乙○○指示所做的假象，實際上被告
    丁○○並沒有錢借給被害人，當時，並依被告乙○○指示，
    要被害人簽發本票、借據，及250 萬元保管條，目的是要向
    被害人的家人拿30萬元，及恐嚇被害人要打死其全家（見答
    辯狀(五)、(七)、(八)）；5.被告乙○○常說有買期貨，但被告丁○○未曾看到被告乙○○下單；6.被告丁○○將將被害人之
    機車拖運到台南，是依被告乙○○之指示而為；7.被告乙○○所交付的藥物，被告丁○○只知道吃後會昏睡和嗜睡，並
    於需要時，由被告乙○○拿給被告丁○○，再由被告丁○○
    將之摻於被害人所吃的飯中，給被害人吃（見答辯狀(十)、(十一)
    ）；8.被告丁○○曾依被告乙○○之指示，持被告乙○○所
    提供之伸縮鐵棍，看守被害人，限制被害人的行動自由，並
    作勢要打被害人；及於被害人逃跑時，被告丁○○曾將其抓
    回等語，足見被害人之指述確與事實相符，可以採信。
  (六)綜上所述，足見被告二人所辯，均不足採信。本案事證明確
    ，被告二人犯行可以認定。
三、按刑法第305 條之恐嚇危害安全罪，係指單純以將來加害生
    命、身體、自由、名譽、財產之事，恐嚇他人致生危害於安
    全者而言，如對於他人之生命、身體等，以現實之強暴、脅
    迫手段加以危害要挾，使人行無義務之事或妨害人行使權利
    ，即應構成刑法第304 條之強制罪，縱有恐嚇行為，亦僅屬
    犯強制罪之手段，無更論以恐嚇危害安全罪之餘地（最高法
    院84年度台非字第194 號判決意旨參照）；另刑法第302 條
    之妨害自由罪，原包括私行拘禁及以其他非法方法剝奪人之
    行動自由而言，所謂非法方法，當包括強暴脅迫等情事在內
    ，行為人等於剝奪行動自由行為繼續中，恐嚇被害人，並脅
    迫被害人行無義務之事，自屬包含於剝奪被害人行動自由之
    同一意念之中，縱其所為合於刑法第304 條、第305 條之情
    形，仍應視為剝奪行動自由之部分行為，而不另論罪（最高
    法院74年度台上字第3404號判例、87年度台上字第1066號判
    決參照）。茲將被告2 人上列犯行，所犯法條分述如下：
  (一)被告乙○○先後3 次使被害人陷於錯誤，以支付現金或金融
    卡轉帳方式共交付6 萬元之犯行，核係犯刑法第339 條第1
    項之詐欺取財罪。
  (二)被告乙○○於97年1 月8 日以藥劑強制性交部分，係犯刑法
    第222 條第1 項第4 款之罪，而自97年1 月9 日起至同年2
    月16日期間，接續多次性侵被告害人之犯行，則係犯刑法第
    221 條第1 項之強制性交罪。
  (三)被告乙○○於97年1 月8 日性侵被害人後，以前開言語恫嚇
    被害人，並強制被害人仍應每日外出跟隨被告看盤，被害人
    因而心生畏懼，於97年1 月9 日至同年1 月17日（除週休2
    日外）均跟隨被告乙○○至「御宿汽車旅館」看盤之犯行，
    核係犯刑法第304 條之強制罪。被告乙○○前開恫嚇被害人
    之行為，屬犯強制罪之手段，不另論罪。公訴意旨於犯罪事
    實中就被告強制被害人看盤之犯行已有認定，然所犯法條漏
    未論及，而僅論以刑法第305 條恐嚇罪嫌，起訴法條應予變
    更。另被告乙○○於97年1 月10日搶取被害人行動電話之犯
    行，亦是犯刑法第304 條第1 項之強制罪。
  (四)被告乙○○所犯如附表一所列之犯行，是犯刑法第339 條之
    2 第1 項之罪。
  (五)被告2 人自97年1 月21日至同年2 月18日以前述方式剝奪被
    害人行動自由之犯行，係犯刑法第302 條第1 項之罪。至於
    被告於上開剝奪被害人行動自由行為繼續中，多次恐嚇被害
    人、強制被害人身領補發身分證、辦理假公證結婚之行為，
    屬包含於剝奪被害人行動自由之同一意念之中，縱其所為合
    於刑法第304 條、第305 條之情形，仍應視為剝奪行動自由
    之部分行為，而不另論罪。又被告二人於97年2 月18日，強
    制被害人以其本人及其父母名義簽發本票、借據之行為部分
    ，係犯刑法第304 條第1 項、第201 條第1 項之偽造有價證
    券罪及刑法第210 條之偽造私文書罪，其偽造有價證券及偽
    造私文書部分起訴書所犯法條雖漏未論述，惟其犯罪事實已
    有記載，本院自得予以審理；另此部分不另論刑法第305 條
    之恐嚇罪名。又被告二人強迫被害人，被害人因喪失自由意
    思而偽造其父母名義之本票及借據，為間接正犯。被告2 人
    就上開罪行，有犯意聯絡及行為分擔，為共同正犯。其等就
    強制被害人偽造本票及借據部分，係一行為觸犯數罪名，應
    依刑法第55條前段規定，從一重之刑法第201 條第1 項之偽
    造有價證券罪處斷。
  (六)如前論述，被害人自97年1 月8 日起，至同年1 月16日止（
    週休2 日除外），接續遭被告乙○○性侵後，並以如上之言
    語加以恫嚇，嗣後於同年1 月21日乙○○又藉故向被害人恫
    嚇，與被告丁○○帶同被害人返回其台南住處限制其行動自
    由，期間並多次加以性侵並出言恐嚇，一般人處於如此情境
    ，其自由意志已然遭壓制，已達客觀上不能抗拒之程度甚明
    。故被告乙○○於剝奪被害人行動自由行為繼續中，又強押
    被害人領款、借款，及夥同被告丁○○脅迫被害人典當機車
    後，再將所得款項取走之犯行，均是犯刑法第328 條第1 項
    之強盜罪。被告2 人就脅迫被害人典當機車之強盜犯行，有
    犯意聯絡及行為分擔，應論以共同正犯。
  (七)次按行為人實施犯罪之時地，在自然意義上雖非完全一致，
    然二者仍有部分合致，且犯罪目的單一，依一般社會通念，
    認應評價為一罪方符合刑罰公平原則，如予數罪併罰，反有
    過度處罰之疑，與人民法律感情亦未契合；是於刑法廢除牽
    連犯及連續犯後，應依個案情狀，考量一般社會通念及刑罰
    公平原則，適度擴張一行為概念，論以接續犯或一行為觸犯
    數罪名之想像競合犯，方屬適當（最高法院97年臺上字第
    1880號判決意旨參照）。本件被告所犯刑法第339 條第1 項
    、第222 條第1 項第4 款、第221 條第1 項、第304 條第1
    項（強取行動電話該次犯行除外）、第339 條之2 第1 項、
    第328 條第1 項等罪之時間，在自然意義上雖有不同，然每
    次犯行尚屬密接，且被告所犯上開各罪之目的均屬單一，所
    犯各罪之手段亦皆相仿或同一，依一般社會通念，如予數罪
    併罰，容有過度處罰之疑，本院認於本案適度擴張一行為之
    概念，將上開各罪之多次犯行均評價為接續犯一罪，較符刑
    罰公平原則。
  (八)被告乙○○所犯詐欺取財、強制性交、2 次強制、剝奪他人
    行動自由、強盜、利用自動付款機詐欺及偽造有價證券等9
    罪；被告丁○○所犯剝奪他人行動自由、強盜及偽造有價證
    券等3 罪，犯意有別，行為互異，均應分論併罰。
  (九)原起訴書就被2 人所涉犯之法條均僅泛稱被告2 人係何罪名
    ，並未就被告2 人各項犯罪事實所犯法條為何？為具體說明
    ，嗣經原審於準備程序中，曉諭公訴檢察官補正，業經檢察
    官以97年6 月19日雄檢惟杉97蒞11046 字第44553 號函覆並
    檢送補充理由書在卷（見本院卷一第134 、135 頁），是本
    院乃依檢察官事後補充理由書所詳列各次犯罪事實所犯法條
    為審理之依據，僅併此敘明。
  (十)被告乙○○前於83年間因偽造有價證券、偽造文書等罪，先
    後經臺灣高等法院台南分院各判處有期徒刑3 年2 月、1 年
    ，並經最高法院駁回上訴確定，嗣經裁定應執行有期徒刑4
    年；另於91年間因詐欺案件，經臺灣高等法院臺南分院判處
    有期徒刑2 年6 月確定，上揭徒刑接續執行，於95年2 月13
    日假釋期滿視為執行完畢，有被告前案紀錄表可稽，其於有
    期徒刑執行完畢後5 年內再犯上開有期徒刑之各罪，均應依
    累犯規定加重其刑。
四、原審就被告乙○○妨害被害人性自主及被告二人犯剝奪被害
    人行動自由部分，予以論罪科刑，固非無見，惟認被告乙○○97年1 月8 日強制性侵害部分，係犯刑法第221 條第1 項
    之罪，尚有未洽；另就被告二人犯偽造有價證券及偽造私文
    書部分，漏未論述，則有不當。被告二人上訴意旨否認此部
    分之犯罪，雖無理由，惟檢察官上訴意旨認被告乙○○於97
    年1 月8 日性侵害被害人部分，應成立刑法第222 條第1 項
    第4 款之罪，則為有理由，且原判決另有不當之處，應由本
    院將原判決此部分及定執行刑部分撤銷改判。爰審酌被告乙○○結識被害人後，利用被害人年輕識淺，社會經驗不足，
    向被害人謊稱可教其投資股票、期貨，要被害人向家人要錢
    投資，期間竟趁看盤，兩人獨處之機會，對被害人強制性交
    得逞，並以此為要脅，接續對被害人性侵害，復於與被告丁○○剝奪被害人行動自由期間，強逼被害人偽造其父母親名
    義之本票及借據，其等惡行非淺，及被告丁○○於答辯狀中
    一度承認犯罪等情狀，分別量處如主文所示之刑。又其等所
    偽造之本票，應依刑法第205 條規定宣告沒收、而借據上偽
    造之署押則依刑法第219 條規定宣告沒收。
五、原審就被告二人其餘有罪部分，適用刑法第28條、第339 條
    第1 項、第328 條第1 項、第302 條第1 項、第304 條第1
    項、第339 條之2 第1 項、第47條、第51條第5 款，刑法施
    行法第1 條之1 規定，並審酌被告乙○○結識被害人後，利
    用被害人年輕識淺，社會經驗不足，向被害人謊稱可教其投
    資股票、期貨，要被害人向家人要錢投資，期間竟趁看盤，
    兩人獨處之機會，對被害人強制性交得逞，並以此為要脅，
    接續對被害人性侵害，稍有不順其意，即對被害人恐嚇、強
    制，並藉故剝奪被害人行動自由，期間仍續對被害人性侵害
    ，恐嚇、強制，造成被害人身心創傷嚴重，及財產上之損失
    ，惡性重大，而犯罪期間並強制被害人辦理假公證結婚，假
    造簡訊內容，以掩飾其犯行，犯後又飾詞卸責並以前述假事
    證圖卸刑責，顯無悔意；被告丁○○在被害人行動自由被剝
    奪期間，負責看管被害人，助長被告乙○○犯罪，犯後亦否
    認犯行，並念及其所參與之罪行較少，對被害人所造成之損
    害相對為輕等情狀，分別量處「乙○○犯詐欺取財罪，累犯
    ，處有期徒刑肆月；又犯強制罪二次，累犯，各處有期徒刑
    柒月、肆月；又共同犯強盜罪，累犯，處有期徒刑柒年；又
    犯非法由自動付款設備取財罪，累犯，處有期徒刑拾月。」
    、「丁○○共同犯強盜罪，處有期徒刑伍年陸月。」及敘明
    作案用之伸縮鐵棒並未扣案，為免日後執行困難，故不予沒
    收，其認事用法並無不當，量刑亦屬適當。被告二人上訴意
    旨否認犯罪，及檢察官上訴意旨認被告丁○○部分，量刑過
    輕，均無理由，應予駁回。並分別與前開撤銷改判部分所處
    之刑，定其應執行刑。
參、不另為無罪諭知部分：
一、起訴書附表編號18所示該筆124,000 元款項，對照起訴書犯
    罪事實欄中之記載，公訴意旨似認為此筆款項亦是被告乙○○持被害人國泰世華銀行帳戶金融卡至自動櫃員機提領，然
    據被告乙○○及被害人之供述，此筆款項事實上是以存摺提
    領已明，並有卷附國泰世華銀行高雄分行97年10月16日（97
    ）國世高雄字第195 號函及所檢附之存款往來明細表、取款
    憑條（見原審卷二第123甲128 頁）可為佐憑，公訴意旨所為
    指述，已有誤會，況從被害人之言詞及書面供述內容觀之，
    被害人僅於97年2 月28日第二次警詢時曾陳稱被告乙○○於
    97年1 月18日拿存摺及印章提領124,000 元，並未指述被告
    乙○○提領此筆款項時有何違法之情事，是綜上論述，公訴
    意旨如上之指述，已與卷證資料不符，此外，復查無其他可
    以證明被告乙○○有此次犯行之積極事證，然因此部分與被
    告乙○○前開論罪科刑之犯行有接續犯之實質上一罪關係，
    故不另為無罪之諭知。
肆、無罪部分
一、公訴意旨另以：被告乙○○於97年1 月8 日對0000甲0000 為
    強制性交得逞後，又趁被害人昏睡之際，取走0000 甲0000所
    有之國泰世華銀行帳戶金融卡，因認被告乙○○另涉犯刑法
    第328 條第1 項罪嫌。
二、按犯罪事實應依證據認定之，無證據不得認定犯罪事實；不
    能證明被告犯罪者，應諭知無罪之判決，刑事訴訟法第154
    條第2 項、第301 條第1 項分別定有明文。本案公訴意旨認
    被告乙○○尚另涉犯前開罪嫌，無非係以被害人0000甲0000
    之指述為其唯一論據，而訊之被告乙○○堅詞否認有上開犯
    行，被告乙○○並辯稱：該金融卡是被害人拿給他的云云。
    經查：被告乙○○雖辯稱金融卡是被害人拿給他云云，然此
    情已為被害人斷然否認，佐以被告乙○○事後未經告知被害
    人，以該金融卡提領或轉帳該帳戶之款項，亦已詳敘如前，
    是堪認該金融卡確實是被告乙○○未經被害人同意擅自取走
    無疑，證諸被告乙○○於97年1 月8 日取走該金融卡後，隨
    即於翌日即陸續以該金融卡提款或轉帳，迄至同年1 月16日
    止（詳見附表一所列），旋即於同年1 月17日將該金融卡交
    還被害人，此情亦經被害人陳明在案，足認被告乙○○取走
    該金融卡意在盜領該金融卡帳戶內之款項，對該金融卡顯無
    不法所有之意圖甚明。公訴意旨所指上開罪嫌，即屬不能證
    明被告乙○○確有為上開犯罪，原審因而為無罪之諭知，核
    無不合，檢察官上訴意旨認此部分應另立刑法第320 條第1
    項之竊盜，為無理由，應予駁回。
伍、被告乙○○妨害秘密及被告丁○○強制性交部分，已經原審
    法院判決無罪確定在案，爰不予論列。
據上論結，應依刑事訴訟法第368 條、第369 條第1 項前段、第
364 條、第299 條第1 項前段，第300 條，刑法第28條、第222
條第1 項第4 款、第302 條第1 項、第201 條第1 項、第205 條
、210 條、第219 條、第304 條第1 項、第55條、第47條、第51
條第5 款，刑法施行法第1 條之1 ，判決如主文。
本案經檢察官林敏惠到庭執行職務。
中    華    民    國    98    年    12    月    24    日
                  刑事第一庭    審判長法  官  周賢銳
                                      法  官  施柏宏
                                      法  官  黃仁松
以上正本證明與原本無異。
刑法第304條、第339條第1項、第339條之2第1項部分不得上訴。
其餘部分如不服本判決，應於判決送達後10日內向本院提出上訴
狀，其未敘述理由者並應於提出上訴狀後10日內向本院補提理由
書（應附繕本）。
中    華    民    國    98    年    12    月    24    日
                                      書記官  林家煜
附表一：
┌──┬────┬────────┬─────────┐
│編號│  時間  │    盜領金額    │    盜領方式      │
├──┼────┼────────┼─────────┤
│ 1  │97.1.9  │    3萬元       │    自行提款      │
├──┼────┼────────┼─────────┤
│ 2  │97.1.9  │    3萬元       │    同上          │
├──┼────┼────────┼─────────┤
│ 3  │97.1.9  │    6千元       │    同上          │
├──┼────┼────────┼─────────┤
│ 4  │97.1.10 │    100,017     │    跨行轉帳      │
│    │        │（17元手續費）  │                  │
├──┼────┼────────┼─────────┤
│ 5  │97.1.14 │    3萬元       │    自行提款      │
├──┼────┼────────┼─────────┤
│ 6  │97.1.14 │    3萬元       │    同上          │
├──┼────┼────────┼─────────┤
│ 7  │97.1.14 │    2萬3千元    │    同上          │
├──┼────┼────────┼─────────┤
│ 8  │97.1.15 │    120,017     │    跨行轉帳      │
│    │        │（17元手續費）  │                  │
├──┼────┼────────┼─────────┤
│ 9  │97.1.15 │    2萬元       │    跨行提款      │
│    │        │（6元手續費）   │                  │
├──┼────┼────────┼─────────┤
│ 10 │97.1.15 │    20,006元    │    同上          │
│    │        │（6元手續費）   │                  │
├──┼────┼────────┼─────────┤
│ 11 │97.1.15 │    20,006元    │    同上          │
│    │        │（6元手續費）   │                  │
├──┼────┼────────┼─────────┤
│ 12 │97.1.15 │    20,006元    │    同上          │
│    │        │（6元手續費）   │                  │
├──┼────┼────────┼─────────┤
│ 13 │97.1.15 │    20,006元    │    同上          │
│    │        │（6元手續費）   │                  │
├──┼────┼────────┼─────────┤
│ 14 │97.1.15 │    12,967元    │    跨行轉帳      │
│    │        │（17元手續費）  │                  │
├──┼────┼────────┼─────────┤
│ 15 │97.1.16 │    20,006元    │    跨行提款      │
│    │        │（6元手續費）   │                  │
├──┼────┼────────┼─────────┤
│ 16 │97.1.16 │    3萬元       │    自行提款      │
├──┼────┼────────┼─────────┤
│ 17 │97.1.16 │    26,900元    │    同上          │
└──┴────┴────────┴─────────┘
附表二：
┌───┬────┬───────┬─────────┐
│票號  │發票日  │金額（新台幣）│發票人            │
├───┼────┼───────┼─────────┤
│487501│97.2.15 │10萬元        │0000甲0000之父及母 │
├───┼────┼───────┼─────────┤
│487503│97.2.15 │10萬元        │0000甲0000之父及母 │
├───┼────┼───────┼─────────┤
│487504│97.2.15 │10萬元        │0000甲0000之父及母 │
└───┴────┴───────┴─────────┘
附表三：
  借據內容：
┌──────────────────────────┐
│本人0000甲0000 因生活週轉不便，急需資金新台幣參拾萬元│
│以渡難關，今特向友人丁○○先生借取上開款項，並提供駕│
│照及健保卡影本、三張各壹拾萬元本票（合計參拾萬元正）│
│，作為信用擔保抵押之用，並於壹個月內（即民國97年2 月│
│15 日 ）將所有金額全數還清，... 立據人：0000甲0000 及│
│其父、母（偽造其父母之簽名各壹枚）                  │
└──────────────────────────┘
附錄本判決論罪之法條：
刑法)第201條
意圖供行使之用，而偽造、變造公債票、公司股票或其他有價證
券者，處3 年以上10年以下有期徒刑，得併科3 千元以下罰金。
刑法第210條
偽造、變造私文書，足以生損害於公眾或他人者，處5 年以下有
期徒刑。
刑法第221條第1項
對於男女以強暴、脅迫、恐嚇、催眠術或其他違反其意願之方法
而為性交者，處3 年以上10年以下有期徒刑。
刑法第222條
犯前條之罪而有下列情形之一者，處 7 年以上有期徒刑：
四、以藥劑犯之者。
刑法第302條第1項
私行拘禁或以其他非法方法，剝奪人之行動自由者，處5 年以下
有期徒刑、拘役或300 元以下罰金。
刑法第304條第1項
以強暴、脅迫使人行無義務之事或妨害人行使權利者，處3 年以
下有期徒刑、拘役或300 元以下罰金。
刑法第328條第1項
意圖為自己或第三人不法之所有，以強暴、脅迫、藥劑、催眠術
或他法，至使不能抗拒，而取他人之物或使其交付者，為強盜罪
，處5 年以上有期徒刑。
刑法第339條第1項
意圖為自己或第三人不法之所有，以詐術使人將本人或第三人之
物交付者，處5 年以下有期徒刑、拘役或科或併科1,000 元以下
罰金。
刑法第339條之2第1項
意圖為自己或第三人不法之所有，以不正方法由自動付款設備取
得他人之物者，處3 年以下有期徒刑、拘役或1 萬元以下罰金。

司法院資訊處製作；財團法人民間司法改革基金會備份。
